臺灣彰化地方法院刑事判決　　九十四年度訴字第五六七號
　　公　訴　人　臺灣彰化地方法院檢察署檢察官
　　被　　　告　甲○○
上列被告因違反毒品危害防制條例案件，經檢察官提起公訴（九
十四年度毒偵字第六四六、一二四０號），暨移請併案審理（九
十四年度毒偵字第三六０八、四七七八號），被告於準備程序中
就被訴事實為有罪之陳述，經告以簡式審判之旨，並聽取意見後
，本院合議庭裁定由受命法官獨任進行簡式審判程序，判決如下
：
    主    文
甲○○連續施用第一級毒品，累犯，處有期徒刑拾月，扣案之第
一級毒品海洛因壹包（淨重零點零肆公克，空包裝重零點貳伍公
克）及內含海洛因殘渣無法析離之塑膠袋貳個，均沒收銷燬之，
注射針筒壹支、削尖鏟管支，均沒收；又連續施用第二級毒品
，累犯，處有期徒刑陸月。應執行有期徒刑壹年貳月，扣案之第
一級毒品海洛因壹包（淨重零點零肆公克，空包裝重零點貳伍公
克）及內含海洛因殘渣無法析離之塑膠袋貳個，均沒收銷燬之，
注射針筒壹支、削尖鏟管支，均沒收。
    犯罪事實
一、甲○○前因違反毒品危害防制條例案件，經臺灣彰化地方法
    院檢察署檢察官聲請送強制戒治並提起公訴，於民國九十三
    年一月九日執行完畢釋放，所涉刑案部分，則經本院以九十
    二年度訴字第七二八號判決判處有期徒刑一年，於九十三年
    十二月十三日縮刑期滿執行完畢。詎仍不知悔改，在前揭強
    制戒治執行完畢並釋放後五年內，復基於施用第一級毒品之
    概括犯意，自九十四年一月十四日起，至同年八月二十一日
    止，在彰化縣鹿港鎮○○○○道路旁、鹿港體育場、同縣鎮
    ○○路○段四七七號其住處旁之廟內等處，以將海洛因置於
    針筒內注射之方式，連續施用第一級毒品海洛因多次。又另
    基於施用第二級毒品之概括犯意，自同年一月十五日起，至
    同年八月十八日止，在彰化縣鹿港鎮○○○○道路旁、鹿港
    體育場、同縣彰化市○○路「金太都ＫＴＶ」廁所內等處，
    以將安非他命置於鋁箔紙點火燃燒吸食煙氣之方式，連續施
    用第二級毒品安非他命多次。嗣為警分別於同年一月十四日
    零時許、同年月二十四日八時四十五分許，在彰化縣鹿港鎮
    ○○路○段三四０巷口及同縣鎮頭崙里巷內查獲，並扣得其
    所有供施用之海洛因一包（淨重零點零四公克，空包裝重零
    點二五公克）；又於同年七月十五日十一時五十分許，經警
    在彰化縣鹿港鎮○○路○段四七七號其住處查獲，並當場扣
    得其所有供施用毒品用之內含海洛因殘渣無法析離之塑膠袋
    二個、注射針筒一支、削尖鏟管三支及其所有非供施用毒品
    用之空塑膠袋十個；復於同年八月二十二日因通緝遭獲，經
    採其尿液送驗結果，亦呈甲基安非他命、嗎啡陽性反應，始
    查悉上情。
二、案經彰化縣警察局鹿港、和美分局報告臺灣彰化地方法院檢
    察署檢察官偵查起訴暨移送併辦。
    理　　由
一、上揭犯罪事實，業據被告甲○○於本院準備程序及審理中坦
    承不諱，並有其所有供施用之海洛因一包（淨重零點零四公
    克，空包裝重零點二五公克）、內含海洛因殘渣無法析離之
    塑膠袋二個、注射針筒一支、削尖鏟管三支扣案為憑，暨法
    務部調查局九十四年五月三日、調科壹字第一四００一一四
    五九號鑑定通知書一份附卷可稽。且被告於前揭時地查獲時
    ，經採其尿液送驗結果，係呈甲基安非他命及嗎啡陽性反應
    （施用海洛因者會在其體內代謝為嗎啡成分殘留，並經由尿
    液排出），有彰化縣警察局、鹿港及和美分局委託檢驗尿液
    代號與真實姓名對照認證單、彰化縣衛生局煙毒尿液檢驗成
    績書、詮昕科技股份有限公司濫用藥物尿液檢驗報告在卷足
    參。查被告前因施用毒品案件，經本院裁定令入戒治處所施
    以強制戒治，於九十三年一月九日執行完畢釋放等情，有臺
    灣高等法院被告前案紀錄表、刑案資料查註紀錄表各一份附
    卷可按，被告顯係經強制戒治釋放後，復於五年內再犯本案
    施用毒品罪。從而，本案事證明確，被告上揭犯行洵堪認定
    ，應依法論科。
二、核被告所為，係犯毒品危害防制條例第十條第一項、第二項
　　之施用第一、二級毒品罪。被告為供自己施用之目的而持有
    上開毒品，其於施用前後持有海洛因及安非他命之低度行為
    ，應各為施用之高度行為所吸收，不另論罪。又其先後多次
    施用第一、二級毒品犯行，均屬時間緊接，方法相同，各觸
    犯構成要件相同之罪名，皆係基於概括犯意反覆為之，應依
    連續犯之規定論以一罪，並分別依法加重其刑。前開犯罪事
    實為原起訴書所漏列部分，與原起訴書所載部分，有裁判上
    一罪之關係，故本院自得併予審理。至其所犯上開二罪，犯
    意各別，行為互殊，應予分論併罰。查被告前因違反毒品危
    害防制條例案件，經本院以九十二年度訴字第七二八號判決
    判處有期徒刑一年，於九十三年十二月十三日縮刑期滿執行
    完畢乙情，有臺灣高等法院被告前案紀錄表及刑案資料查註
    紀錄表在卷可按，其受有期徒刑之執行完畢，五年內再犯本
    件法定本刑有期徒刑以上之二罪，皆為累犯，均應依法遞加
    重其刑。爰審酌被告曾因施用毒品案件接受強制戒治，竟未
    能從中記取教訓，深切體認毒品危害己身健康之鉅，反而再
    度趁隙施用海洛因及安非他命，足徵被告自制能力尚有未足
    ，惟念及施用毒品固戕害個人健康至深，然就他人權益之侵
    害仍屬有限，及其犯罪目的、手段、被告於犯罪後坦承全部
    施用毒品犯行等一切情狀，分別量處如主文所示之刑，並定
    其應執行之刑，以示懲儆。扣案之海洛因一包（淨重零點零
    四公克，空包裝重零點二五公克）、內含海洛因殘渣無法析
    離之塑膠袋二個，為毒品危害防制條例第二條第二項第一款
    所稱之第一級毒品，均應依同條例第十八條第一項前段之規
    定，沒收銷燬之；另扣案之注射針筒一支、削尖鏟管三支，
    為被告所有供施用海洛因犯罪使用之物，業經被告於本院審
    理時供承在卷，應依刑法第三十八條第一項第二款之規定，
    宣告沒收；至扣案之空塑膠袋十個，雖為被告所有，然非供
    其施用毒品所用之物，已據被告供稱：空袋十個是用來裝其
    他藥物，與本案毒品無關等語，且並無其他證據證明係供被
    告施用毒品使用之物，亦非屬違禁物，爰不為沒收之諭知，
    附此敘明。
據上論斷，應依刑事訴訟法第二百七十三條之一第一項、第二百
九十九條第一項前段，毒品危害防制條例第十條第一項、第二項
、第十八條第一項前段，刑法第十一條、第五十六條、第四十七
條、第五十一條第五款、第三十八條第一項第二款，判決如主文
。
本案經檢察官洪英丰到庭執行職務。
中    華    民    國  九十四  　年   九   月    三十  日
                  刑事第一庭          法  官  周莉菁
以上正本證明與原本無異。
如不服本判決，應於判決送達後十日內向本院提出上訴狀 (須附
繕本)。
中    華    民    國  九十四  　年   九   月    三十  日
                                      書記官  黃當易
附錄本判決論罪科刑法條：
毒品危害防制條例第十條
施用第一級毒品者，處六月以上五年以下有期徒刑。
施用第二級毒品者，處三年以下有期徒刑。
